ACORDAO-COMPLETO-2358241

ACÓRDÃO DE RELAÇÃO

ACÓRDÃO DE RELAÇÃO 5087/2019 ATA 22/2019 - PRIMEIRA CÂMARA

Acórdão 5087/2019-TCU-Primeira Câmara
Os ministros do Tribunal de Contas da União, reunidos em sessão da 1ª Câmara, com fundamento nos arts. 1º, V, e 39, II, da Lei 8.443/1992, no art. 260, § 1º, do RI/TCU, na forma do art. 143, II, do RI/TCU, e de acordo com os pareceres convergentes emitidos nos autos, ACORDAM, por unanimidade, em considerar legais e determinar o registro dos atos de concessão de pensão militar em favor dos beneficiários a seguir relacionados:
1. Processo TC-Processo 012.413/2019-4 (PENSÃO MILITAR) 
	1.1. Interessados: Aldo Silva Santos (XXX.311.751-XX) ; Anecy de Fatima Faustino Almeida (XXX.235.791-XX) ; Deolinda Maria da Silva (XXX.613.281-XX) ; Elaine Mariza Rosa (XXX.777.071-XX) ; Elaine Rosa Ferreira (XXX.783.708-XX) ; Gustavo Deluque Santos (XXX.207.951-XX) ; Isabel de Marillac Faustino Almeida de Azevedo (XXX.904.021-XX) ; Joseline Patricia de Moura (XXX.686.941-XX) ; Karen Ciandra Miraglia Brandao de Lima (XXX.373.960-XX) ; Maiara Deluque Santos (XXX.219.681-XX) ; Maria Alaide Faustino Almeida (XXX.432.311-XX) ; Maria Elenir Almeida Esmi (XXX.014.731-XX) ; Nadia Vanessa de Moura (XXX.238.081-XX) ; Roselane Conceicao de Oliveira Moura (XXX.501.321-XX) ; Roselane Silva Santos Duarte (XXX.415.381-XX) ; Rosenir Aparecida Faustino Almeida (XXX.919.591-XX) ; Ulissea de Lourdes Faustino Almeida (XXX.806.101-XX) ; Waldete da Silva Assis (XXX.701.961-XX) ; Wanda do Carmo Assis (XXX.582.141-XX) ; Wanderlice da Silva Assis (XXX.363.911-XX) .
	1.2. Órgão: Ministério da Defesa/Comando do Exército (vinculador) .
	1.3. Relator: Ministro-Substituto Weder de Oliveira.
	1.4. Representante do Ministério Público: Procurador Júlio Marcelo de Oliveira.
	1.5. Unidade Técnica: Secretaria de Fiscalização de Pessoal (Sefip) .
	1.6. Representação legal: não há.
	1.7. Determinações/Recomendações/Orientações: não há.

Primeira Câmara

Ministério da Defesa/Comando do Exército (vinculador).

Aldo Silva Santos (XXX.311.751-XX); Anecy de Fatima Faustino Almeida (XXX.235.791-XX); Deolinda Maria da Silva (XXX.613.281-XX); Elaine Mariza Rosa (XXX.777.071-XX); Elaine Rosa Ferreira (XXX.783.708-XX); Gustavo Deluque Santos (XXX.207.951-XX); Isabel de Marillac Faustino Almeida de Azevedo (XXX.904.021-XX); Joseline Patricia de Moura (XXX.686.941-XX); Karen Ciandra Miraglia Brandao de Lima (XXX.373.960-XX); Maiara Deluque Santos (XXX.219.681-XX); Maria Alaide Faustino Almeida (XXX.432.311-XX); Maria Elenir Almeida Esmi (XXX.014.731-XX); Nadia Vanessa de Moura (XXX.238.081-XX); Roselane Conceicao de Oliveira Moura (XXX.501.321-XX); Roselane Silva Santos Duarte (XXX.415.381-XX); Rosenir Aparecida Faustino Almeida (XXX.919.591-XX); Ulissea de Lourdes Faustino Almeida (XXX.806.101-XX); Waldete da Silva Assis (XXX.701.961-XX); Wanda do Carmo Assis (XXX.582.141-XX); Wanderlice da Silva Assis (XXX.363.911-XX).

WEDER DE OLIVEIRA

não há.

Procurador Júlio Marcelo de Oliveira.

PENSÃO MILITAR (PMIL)

Secretaria de Fiscalização de Pessoal (Sefip).